【裁判字號】    90,易,599
【裁判日期】    901213
【裁判案由】    竊盜
【裁判全文】
臺灣士林地方法院刑事判決                            九十年度易字第五九九號
    公  訴  人  臺灣士林地方法院檢察署檢察官
    被      告  丁○○
    選任辯護人  王惠光律師
右列被告因竊盜案件，經檢察官提起公訴 (九十年度偵字第三九四八號)，本院判決
如左：
    主  文
丁○○攜帶兇器竊盜，處有期徒刑捌月，緩刑肆年。
    事  實
一、丁○○擁有多項關於兒童電動車功能發明專利，為取得部分汽車零件從事研究，
    竟萌貪念，意圖為自己不法之所有，於民國九十年四月八日十一時許，在台北市
    內湖區○○○○街二一九巷九二號對面之新銳社區私有收費停車場內，見甲○○
    所有、因故被註銷牌照、未掛車牌號碼為ＢＨ—七二二八號之自用小客車停放在
    該處，認有機可趁，即持非其所有、可供作凶器使用之斜口鉗、尖嘴鉗、活動板
    手、螺絲起子、電動套筒板手、套筒板手各乙支，拆卸竊取該車之輪胎二個、鋼
    圈一個、避震器二支、剎車鼓一個、電動左照後鏡一個等零件及該車車內之千金
    頂一個，得手後，將拆卸竊得之輪胎、避震器等物品搬上其向其兄借用駕駛之車
    牌號碼為ＢＣ—七五二二號之自用小貨車上，嗣見友人楊文村爬山下山路過該處
    ，遂請不知情之楊文村（業經公訴人另為不起訴處分確定），幫忙將其拆卸竊得
    之物品搬上小客車（楊文村搬運，輪胎、鋼圈各一個、電動左照後鏡一個），正
    搬運之際，前為甲○○發現後，報警前往處理，為警於同日十三時二十分許，在
    上址當場查獲，並扣得斜口鉗、尖嘴鉗、活動板手、螺絲起子、電動套筒板手、
    套筒板手各乙支。
二、案經甲○○訴由台北市政府警察局內湖分局移送臺灣士林地方法院檢察署檢察官
    偵查起訴。
    理  由
一、訊據被告丁○○固坦承於右揭時地，未經求證該ＢＨ—七二二八號之自用小客車
    車為何人所有即持前開器具拆卸該車零件，並委請知情之楊文村，幫忙將其拆卸
    竊得之物品搬上小客車，但矢口否認竊盜，被告丁○○及其選任辯護人辯稱：友
    人告知被告該處有一輛報廢車該停車場長滿雜草，位置偏僻，ＢＨ—七二二八號
    之自用小客車無懸掛大牌，車內部零件已損壞並部份拆離，且無儀表板併該車車
    門已損壞，該車已無法使用，故被告主觀上才誤認該車為報廢車，為無主所有，
    才有基於研究拆卸零件之行為，並提出佔用道廢棄車輛認定標準查報處理及收取
    費用辦法第二條第二項：車輛髒污、銹蝕、破損，外觀上明顯失去原效用之車輛
    以實其說云云，惟查：（一）右揭事實，業據告訴人甲○○於警訊、偵審中指訴
    詳，共同被告楊文村於警偵訊時，亦陳承幫忙將被告丁○○拆卸之物品搬上ＢＣ
    —七五二二號之自用小貨車上等語，並經證人即查獲之台北市政府警察局內湖分
    局大湖派出所員警丙○○、乙○○於本院結證屬實，此外並有ＢＨ—七二二八號
    之自用小客車車號查詢汽車車籍表、贓物認領保管單各乙紙、該處停車場及ＢＨ
    —七二二八號之自用小客車被拆卸情形之照片數張在卷可稽，且有斜口鉗、尖嘴
    鉗、活動板手、螺絲起子、電動套筒板手、套筒板手各乙支扣案可資佐證。（二
    ）ＢＨ—七二二八號之自用小客車係未掛車牌號碼，停放於台北市內湖區○○○
    ○街二一九巷九二號對面之新銳社區私有收費停車場內，並斜停放於停車格內，
    該停車場內以白色油漆劃有停車格（無編號），部分白色脫漆不清楚，停車場內
    位於路邊，周圍無柵欄，入口處設有一柵門框，標示「外車請勿進入」，該停車
    場後方為山坡擋土牆，擋土牆上並置有「私人停車場」標示牌，ＢＨ—七二二八
    號之自用小客車內部已破壞，有椅套、無儀表板，後車輪輪胎、鋼圈、避震器、
    剎車鼓均已被拆卸等情，業據本院勘驗無訛，載明筆錄並有照片多張在卷可稽，
    被告丁○○於本院自承：「數個月之前，時常去登山時，路過該地就有看過該車
    ，但並沒有很注意，一、二年前就看過該車，聽我山友（名字不記得）稱該車在
    八十九年間即未掛車牌」（九十年九月四日筆錄）、「（問：注意該車（指ＢＨ
    —七二二八號之自用小客車）多久）數月之久，爬山時均有看到該車停在該停車
    場未掛車牌」（九十年十一月十三日筆錄）等語，則被告丁○○對於ＢＨ—七二
    二八號之自用小客車停放之處所周遭環境，應必已知之甚詳，自難諉為不知係私
    人停車場，再者，汽車被註銷牌照或未掛車牌號碼，就是必為車主拋棄之無主物
    ，準此，停放於私人停車場內之汽車縱未掛車牌或車身銹蝕、老舊，且並非棄置
    停於路邊，衡諸常情，實難使人誤認係車主拋棄之無主物，抑且，告訴人甲○○
    於本院陳稱：該處係收費停車場，其仍有線費等語，此有其提出之繳費收據在卷
    可稽，告訴人若有拋棄ＢＨ—七二二八號之自用小客車，必不致於停放於收費停
    車場內，自繳停車費甚明（三）被告於偵查中供稱（九十年四月八日筆錄）：有
    位朋友告知該處有部未掛車牌之報廢車云云，嗣後則辯稱：見該車未掛車牌，而
    認是報廢車云云。證人即員警乙○○於本院證稱：「（問：路邊有無停其他車輛
    ﹖）只有被告開來之車子ＢＣ七五二二小貨車，該路段並無禁止停車，但住戶均
    停在停車場裡，停車場前有一小型出入口，我問被告車子何人所有，並問被告有
    何權利拆卸該車，被告稱是其友人要他來拆卸，並稱該車無大牌，被告僅稱是朋
    友而已，未講明朋友姓名，我問他好幾次，但被告均未言明是何朋友，我有要求
    被告連絡其朋友但被告講不出來，被告之後又改口稱，他是要去爬五指山，下山
    來時看到該車無大牌，以為是無主車輛，所以拆卸零件回家研發，我到現場時被
    告已拆卸如贓物領據：鋼圈一個、輪胎二個、避震器二支、煞車鼓、電動照後鏡
    、千斤頂」等語（本院九十年十一月二十九日筆錄），是被告丁○○對於拆卸Ｂ
    Ｈ—七二二八號之自用小客車之零件之原因，前後供述不一，再者，被告丁○○
    復陳稱：拆卸ＢＨ—七二二八號之自用小客車之輪胎係供其駕駛之車牌號碼為Ｂ
    Ｃ—七五二二號之自用小貨車內之小孩乘坐云云，然該輪胎上有油垢，如何供小
    孩當椅子坐，顯與常理有違，綜上所述，被告丁○○及其選任辯護人上開所辯，
    均不足採信，雖被告丁○○擁有多項關於兒童電動車功能發明專利，固有其專利
    證書在卷可稽，然該ＢＨ—七二二八號之自用小客車客觀上已難認係告訴人甲○
    ○拋棄之無主物，被告丁○○之動機縱為取得部分汽車零件從事研究，亦無卸其
    竊盜罪之成立，被告之竊盜事證明確，犯行堪以認定，應依法論科。
二、按斜口鉗、尖嘴鉗、活動板手、螺絲起子、電動套筒板手、套筒板手均係質地尖
    硬，客觀上足對人之生命、身體造成危害，自屬兇器，被告丁○○持之為竊盜犯
    行核其為係犯刑法第三百二十一條第一項第三款之罪，至公訴人認被告丁○○犯
    後態度不佳，具體求刑一年六月，並不宜諭知緩刑云云，惟爰審酌被告之品行、
    犯罪動機、目的、手段、所生之危害（該ＢＨ—七二二八號之自用小客車之現況
    、拆卸之零件）及犯罪後之態度（被告原賠償新臺幣三萬元，告訴人求償新臺幣
    三十萬元，致未達成和解）等一切情狀，量處如主文所示之刑，至被告本件竊盜
    所用之斜口鉗、尖嘴鉗、活動板手、螺絲起子、電動套筒板手、套筒板手各乙支
    ，其陳稱非其所有，係其兄所有車牌號碼為ＢＣ—七五二二號之自用小貨車上之
    工具，亦無證據證明係被告所有，不併予宣告沒收。末查被告前未曾受有期徒刑
    以上刑之宣告，有臺灣高等法院被告全國前案紀錄表、臺灣臺北地方法院士林分
    院檢察署刑案資料查註紀錄表在卷可稽，且被告丁○○多年從事發明研究，領有
    多項發明專利，獲政府多次獎勵，此有專利證書及獎狀多紙附卷可稽，經此教訓
    應知警惕，當無再犯之虞，本院因認對被告所處之刑，以暫不執行為適當，爰併
    宣告緩刑肆年，以啟自新。
三、據上論結，依刑事訴訟法第二百九十九條第一項前段、刑法第三百二十一條第一
    項第三款、第七十四條第一款、罰金罰鍰提高標準條例第一條前段判決如主文所
    示之刑。
本案經檢察官張紜瑋到庭執行職務。
中      華      民      國      九十      年      十二      月    十三  日
                     臺灣士林地方法院刑事第一庭
                                          法  官
如不服本判決應於送達後十日內向本院提出上訴狀


司法院資訊處製作；財團法人民間司法改革基金會備份。
